【裁判字號】    98,易,1134
【裁判日期】    981217
【裁判案由】    竊盜
【裁判全文】
臺灣桃園地方法院刑事判決              98年度易字第1134號
公  訴  人  臺灣桃園地方法院檢察署檢察官
被      告  丁○○
                    弄19號
                    （現於臺灣桃園監獄執行中）
上列被告因竊盜案件，經檢察官提起公訴（98年度偵字第11251
號），本院判決如下：
    主  文
丁○○共同攜帶兇器竊盜，累犯，處有期徒刑玖月；又共同竊盜
，累犯，處有期徒刑捌月；又共同攜帶兇器竊盜，累犯，處有期
徒刑拾月，扣案之一字起子壹支沒收。應執行有期徒刑壹年拾月
，扣案之一字起子壹支沒收。
    事  實
一、丁○○前有詐欺、竊盜等前科，又因詐欺案件，經本院以95
    年度壢簡字第1627號判決判處有期徒刑4 月確定，後經本院
    以96年度聲減字第40號裁定減刑為有期徒刑2 月，於民國96
    年4 月26日入監執行，於96年7 月16日執行完畢出監（構成
    累犯）；復因竊盜案件，經臺灣新竹地方法院以97年度易字
    第732 號判決判處有期徒刑8 月確定，另因違反毒品危害防
    制條例案件，經臺灣新竹地方法院以97年度訴字第913 號判
    決判處有期徒刑5 月、3 月，定應執行有期徒刑6 月確定，
    上開3 罪後再經定應執行有期徒刑1 年1 月確定；另因違反
    毒品危害防制條例案件，經本院以98年度壢簡字第1410號判
    決判處有期徒刑6 月確定，上開4 罪於98年2 月28日入監執
    行，目前仍在執行中。詎仍不知悔改，分別為下列犯行：
  (一)於97年2 月7 日16時許，丁○○與乙○○（經本院另案判決
    確定）基於意圖為自己不法所有之犯意聯絡，由乙○○駕駛
    其不知情胞弟徐文明所有之車牌號碼MI－2318號自用小客車
    ，搭載丁○○前往新竹縣湖口鄉○○路108 號前，2 人下車
    後，推由丁○○持乙○○所有客觀上足供兇器使用之鐵鎚1
    支（未扣案）敲下該處之樓梯止滑銅條，再由乙○○以徒手
    將銅條折斷之方式，共同竊得丙○○所有之銅條5 條得手。
  (二)於97年3 月2 日13時50分許，丁○○與乙○○另基於意圖為
    自己不法所有之犯意聯絡，由乙○○駕駛其不知情胞弟徐文
    明所有之車牌號碼KS－1095號自用小客車，搭載丁○○前往
    新竹縣寶山鄉○○路424 號之1 寶斗福德宮，下車後2 人以
    徒手搬運之方式，竊得寶斗福德宮所有之銅製香爐1 具，得
    手後變賣朋分花用。
  (三)於97年7 月1 日3 時50分許，先由戊○○駕駛自其伯父黃鑾
    輝處竊來之車牌號碼0021－RG號自用小貨車（竊盜部分，業
    據黃鑾輝於偵查中撤回告訴），丁○○則騎乘車牌號碼不詳
    之機車搭載乙○○，一同前往桃園縣新屋鄉○○○路○ 段11
    65號永安漁港觀景樓，戊○○交付上開貨車、貨車鑰匙予丁○○並換乘上開機車離去後，丁○○與乙○○基於意圖為自
    己不法所有之犯意聯絡，乃推由乙○○持其所有客觀上足供
    兇器使用之一字起子1 支撬開永安漁港觀景樓之樓梯止滑銅
    條，並由丁○○將之搬運至前開貨車上，而竊取共計133 條
    止滑銅條，得手後旋遭警發覺，經警當場查獲乙○○，丁○○則趁隙逃逸，並扣得乙○○所有供竊盜所用之一字起子1
    支。
二、案經臺灣桃園地方法院檢察署檢察官自動檢舉偵查起訴。
    理  由
一、程序事項：
  (一)按被告以外之人於審判外之言詞或書面陳述，除法律有規定
    者外，不得作為證據，刑事訴訟法第159 條第1 項固定有明
    文。惟被告以外之人於審判外之陳述，雖不符同法第159 條
    之1 至之4 規定，而經當事人於審判程式同意作為證據，法
    院審酌該言詞陳述或書面陳述作成時之情況，認為適當者，
    亦得為證據。又當事人、代理人或辯護人於法院調查證據時
    ，知有第159 條第1 項不得為證據之情形，而未於言詞辯論
    終結前聲明異議者，視為有前項之同意，同法第159 條之5
    規定甚明。查本件證人丙○○、徐文明、己○○、甲○○、
    、袁倫輝、黃鑾輝等於警詢之證述，固均係被告丁○○以外
    之人於審判外之言詞陳述，惟被告迄至本院言詞辯論終結前
    ，均未聲明異議，本院審酌上開證人於警詢係在自由意志下
    陳述，作為被告犯罪證據，應屬適當，依同法第159 條之5
    規定，應有證據能力。
  (二)次按被告以外之人於偵查中向檢察官所為之陳述，除顯有不
    可信之情況者外，得為證據；證人、鑑定人依法應具結而未
    具結者，其證言或鑑定意見，不得作為證據，刑事訴訟法第
    159 條之1 第2 項、第158 條之3 分別定有明文。而依第15
    9 條之1 傳聞法則例外之立法理由，乃檢察官代表國家偵查
    犯罪，原則上能遵守法定程序，且被告以外之人如具有具結
    能力，仍應依法具結，以擔保其據實陳述。故該條第2 項規
    定「除顯有不可信之情況外」，應係指被告以外之人於偵查
    中向檢察官所為之陳述，不論是言詞或書面，有未遵守法律
    規定之情形，即檢察官於偵查中所為之證據調查，須係出於
    違法取供者或具有具結能力之被告以外之人，未依法命其具
    結之情況，始無證據能力。查證人乙○○、己○○、戊○○
    、黃鑾輝在臺灣桃園地方法院檢察署，經檢察官告知具結義
    務及偽證罪之處罰，並依法具結而為陳述，此有卷附上開偵
    訊筆錄及證人結文在卷可參（見98年度偵字第11251 號卷第
    20頁、第26頁，97年度偵字第18185 號卷第42頁、第49頁、
    第70頁、第71頁），此部分亦未經檢察官、被告就上開證詞
    之證據能力表示異議，復未據被告就前開證人之陳述是否顯
    有不可信之狀況詳加釋明，參以上揭法條規定，本院亦得以
    上開證人於檢察官訊問時所為之證述採為本件證據。
二、訊據被告對於事實欄一(一)所載之犯罪事實坦認不諱，惟矢口
    否認有何事實一(二)、(三)所載之竊盜犯行，辯稱：伊未參與該
    等犯罪，乙○○之指證前後不一，並非實在云云。經查：
  (一)關於事實欄一(一)所載之部分：被告於本院審理時坦承此部分
    之犯行，核與證人丙○○、徐文明於警詢及證人乙○○於檢
    察官訊問、本院審理時證述之情節相符，並有車籍查詢－基
    本資料詳細畫面1 紙及照片9 張在卷可稽（見97年度偵字第
    8548號卷第17頁至第23頁），足認被告此部分之自白與事實
    相符，應認屬實。
  (二)關於事實欄一(二)、(三)所載之部分：
    1.於97年3 月2 日13時50分許，位在新竹縣寶山鄉○○路42
      4 號之1 寶斗福德宮，遭他人竊取銅製香爐1 具，另於97
      年7 月1 日3 時50分許，位在桃園縣新屋鄉○○○路○ 段
      1165號永安漁港觀景樓，遭他人竊取133 條止滑銅條等情
      ，為被告所不否認，並據證人己○○、甲○○、袁倫輝、
      徐文明、黃鑾輝於警詢、證人己○○、乙○○、黃鑾輝、
      戊○○於檢察官訊問及證人乙○○於本院審理時證述明確
      ，並有現場及車輛照片8 張、車籍查詢－基本資料詳細畫
      面1 紙、桃園縣政府警察局楊梅分局搜索扣押筆錄1 份、
      扣押物品目錄表1 紙、贓物認領保管單2 紙及照片16張在
      卷足憑（見98年度偵字第1283號卷第18至21頁，97年度偵
      字第15409 號卷第28頁至第31頁、第36頁至第47頁），此
      部分之事實，應堪認定。
    2.被告雖以前揭情詞置辯，惟據證人乙○○於檢察官訊問時
      證述：跟伊一起去偷新竹縣湖口鄉○○路108 號止滑銅條
      、寶斗福德宮香爐及永安漁港止滑銅條的共犯就是被告，
      但是伊沒有證據證明被告有跟伊一起去等語（見98年度偵
      字第11251 號卷第24頁），於本院審理時證述：於97年3
      月2 日13時50分許，伊有去新竹縣寶山鄉○○路424 號之
      1 寶斗福德宮竊取銅製香爐1 具，當天是伊開車載被告一
      起去該處，被告跟伊一起行竊，伊與被告直接將香爐搬走
      ，另於97年7 月1 日3 時50分許，伊與被告有去桃園縣新
      屋鄉○○○路○ 段1165號永安漁港觀景樓，當天伊與被告
      一起騎乘機車到該處，伊一到該處就進去觀景臺裡面，不
      知道戊○○有沒有到，伊負責用一字起子撬開樓梯上的止
      滑銅條，被告將止滑銅條搬到車上，戊○○並沒有在現場
      協助伊與被告，等到伊一出去，伊就看到外面有1 臺巡邏
      車，後來警察捉到伊時，伊才看到外面還有1 臺小貨車，
      公訴檢察官訊問時伊時，伊雖然說跟伊一起去寶斗福德宮
      、永安漁港竊盜的不是被告，但是後來伊想既然有做就是
      有做，所以伊還是把事實講出來，就是伊跟被告一起去偷
      的等語（見98年度易字第1134號卷第41頁至第44頁），觀
      諸證人乙○○與被告係友人關係，素無怨隙，證人乙○○
      並無虛構前開情節誣陷被告之動機，且證人乙○○復經具
      結以擔保其證詞之真實性及憑信性，證人乙○○指證被告
      共同竊盜亦絲毫無助於己罪責之減輕，當無甘冒較竊盜罪
      罪刑更重之偽證罪處罰危險而虛偽陳述誣陷被告之必要，
      是證人乙○○之證述，應具相當之可信度，堪以採信。被
      告上開辯詞，顯係臨訟卸責之詞，洵無足採。
  (三)綜上所述，被告所辯核屬卸責之詞，不足採信。本件犯行事
    證明確，應依法論科。
三、論罪科刑：
  (一)按刑法第321 條第1 項第3 款之攜帶兇器竊盜罪，係以行為
    人攜帶兇器竊盜為其加重條件，此所謂兇器，其種類並無限
    制，凡客觀上足對人之生命、身體、安全構成威脅，具有危
    險性之兇器均屬之（最高法院79年臺上字第5253 號 判例參
    照）。本件被告就事實欄一(一)、(三)所載行竊時所攜之鐵鎚、
    一字起子各1 支，應係金屬製具，且得以將固著於樓梯之止
    滑銅條敲下、撬開，已據證人乙○○於本院審理時證述明確
    （見98年度易字第1134號卷第41頁、第43頁），客觀上顯足
    對人之生命、身體、安全構成威脅而具有危險性，自屬兇器
    無疑。核被告就事實欄一(一)、(三)所為，均係犯刑法第321 條
    第1 項第3 款之攜帶兇器竊盜罪；就事實欄一(二)所為，係犯
    刑法第320 條第1 項之普通竊盜罪。被告就上開3 次竊盜犯
    行，與證人乙○○皆有犯意聯絡及行為分擔，均為共同正犯
    。被告先後3 次竊盜犯行，犯意各別，行為互殊，應予分論
    併罰。又被告有事實欄所載之科刑及執行完畢紀錄，有卷附
    臺灣桃園地方法院檢察署刑案資料查註紀錄表、臺灣高等法
    院被告前案紀錄表各1 份可按，其於受有期徒刑執行完畢後
    5 年內，故意再犯本件有期徒刑以上之數罪，均為累犯，應
    依刑法第47條第1 項之規定，均加重其刑。爰審酌被告正值
    青壯，不思以正當手段獲取財物，竟圖不勞而獲為數次竊盜
    犯行，危害社會治安及被害人之權益，所為非是，犯後猶否
    認部分犯行，犯後態度不佳，並衡其犯罪之動機、目的、手
    段、素行及所竊取財物之價值等一切情狀，分別量處如主文
    所示之刑，並定其應執行之刑，以示懲儆。
  (二)末按，共同正犯因相互間利用他方之行為，以遂行其犯意之
    實現，本於責任共同之原則，共同正犯應對所參與犯罪之全
    部事實負責，有關從刑之沒收部分，他共同正犯所得或供犯
    罪所用之物，亦應於其本身所處主刑之後，併為沒收之諭知
    （最高法院96年度臺上字第6370號判決意旨參照）。查扣案
    之一字起子1 支，乃共犯乙○○所有，係供其與被告共犯事
    實欄一(三)竊盜犯行所用之物，業據共犯乙○○於本院審理時
    證述明確（見98年度易字第1134號卷第43頁），本於責任共
    同之原則，應依刑法第38條第1 項第2 款宣告沒收；至未扣
    案之鐵鎚1 支，雖亦屬共犯乙○○所有，且係供共犯乙○○
    與被告共犯事實欄一(一)竊盜犯行所用之物，惟共犯乙○○業
    已丟棄而滅失，亦據共犯乙○○於本院審理時證述明確（見
    98年度易字第1134號卷第42頁背面），爰不併予宣告沒收。
據上論斷，應依刑事訴訟法第299 條第1 項前段，刑法第28條、
第320 條第1 項、第321 條第1 項第3 款、第47條第1 項、第51
條第5 款、第38條第1 項第2 款，刑法施行法第1 條之1 第1 項
、第2 項前段，判決如主文。
本案經檢察官洪敏超到庭執行職務。
中    華    民    國    98    年    12    月    17    日
                  刑事第四庭  法  官  張淑華
以上正本證明與原本無異。
如不服本判決應於收受判決後10日內向本院提出上訴書狀，並應
敘述具體理由。其未敘述上訴理由者，應於上訴期間屆滿後20日
內向本院補提理由書(均須按他造當事人之人數附繕本)「切勿逕
送上級法院」。
                              書記官  鄭嘉惠
中    華    民    國    98    年    12    月    17    日
附錄本案論罪科刑法條
中華民國刑法第320條
（普通竊盜罪、竊佔罪）
意圖為自己或第三人不法之所有，而竊取他人之動產者，為竊盜
罪，處5  年以下有期徒刑、拘役或 5 百元以下罰金。
意圖為自己或第三人不法之利益，而竊佔他人之不動產者，依前
項之規定處斷。
前二項之未遂犯罰之。
中華民國刑法第321條
（加重竊盜罪）
犯竊盜罪而有左列情形之一者，處 6 月以上、 5 年以下有期徒
刑：
一、於夜間侵入住宅或有人居住之建築物、船艦或隱匿其內而犯
    之者。
二、毀越門扇、牆垣或其他安全設備而犯之者。
三、攜帶兇器而犯之者。
四、結夥三人以上而犯之者。
五、乘火災、水災或其他災害之際而犯之者。
六、在車站或埠頭而犯之者。
前項之未遂犯罰之。


司法院資訊處製作；財團法人民間司法改革基金會備份。
